行  政  法  院  裁  定                            八十七年度裁字第三八○號
    聲  請  人  乙○○
                          送.
                          平路.
右聲請人因有關國防事務事件，對本院中華民國八十七年一月十四日八十七年度裁字
第一三號裁定，聲請再審，本院裁定如左︰
    主  文
再審之聲請駁回。
    理  由
按當事人對於本院之裁定聲請再審，必須該裁定具有行政訴訟法第二十八條所列各款
情形之一者，始得為之。此觀諸同法第三十條規定甚明。又行政訴訟法第二十八條第
一款所謂「適用法規顯有錯誤」，係指原裁定所適用之法規與該案應適用之現行法規
相違背，或與解釋、判例有所牴觸者而言，至於法律上見解之歧異，再審聲請人對之
縱有爭執，要難謂為適用法規錯誤。本件原裁定即本院八十七年度裁字第一三號裁定
係以聲請人以其於六十一年三月十六日退伍，自次月起領取俸金至七十五年十二月底
止，七十六年一月起至八十三年六月止因病滯留大陸未能領取，經臺北市團管區司令
部八十三年一月二十四日以守軍字第八五三號函請陸軍總司令部人事署補發其旅居
大陸期間未領取七十六年一月至八十三年六月份俸金，惟僅補發自七十七年十一月至
八十二年十二月俸金云云，向陸軍總司令部人事署陳請補發七十六年一月起至七十七
年十月止之俸金。案經該署以八十三年三月三十日烘養字第○四二○九號、同年五
月十七日烘養字第○六七一九號簡便行文表函覆以聲請人因赴大陸探親，自七十六
年一月起即未支領退休俸，依規定核結未領之俸金一次發清，最多補發五年，聲請人
之退休俸自申請之日起追補五年（自七十七年十一月起補發）等語。而聲請人於收受
上開處分書後，未於法定期間內提起訴願，該處分已告確定。嗣聲請人之代理人又以
同一請求提出申請，經陸軍總司令部人事署於八十五年十二月十日以信務字第二○
五一八號書函復以：「一、台端來函代乙○○君申請補發俸金乙節敬惠。二、所詢問
題本署民八十三年函覆時均已覆在案。覆請查照」在案。查陸軍總司令部人事署信
務字第二○五一八號書函內容，僅係單純之事實說明，並不發生任何公法上之效果，
顯非行政處分，不得對之提起訴願。乃聲請人對上開書函提起訴願，有訴願書之記載
足憑，自非合法，難以准許。一再訴願決定遞從實體上理由予以駁回固非允洽，惟其
駁回之結果既屬相同，應予維持為由，依行政訴訟法第十四條第一項，裁定駁回聲請
人在前訴訟程序之訴，核其所適用之法規與該案應適用之現行法規並無違背，與解釋
判例，亦無牴觸，並無所謂適用法規顯有錯誤之情形；聲請人主張俸金之核發係聯勤
總司令部財務署之法定職權，陸軍總司令部人事署無權核定，訴願機關及再訴願機關
均未提出時效問題，因其行政作業處分上有其本質上違法及連環性，原裁定有重大違
法云云。核屬法律上見解之歧異，揆諸首揭說明，尚不得據為聲請再審之理由。從而
聲請人主張原裁定有行政訴訟法第二十八條第一款之再審事由聲請再審，殊難認有再
審理由，應予駁回。再者，本院八十七年度裁字第一三號裁定，係確定之裁定，聲請
人對之主張有再審理由，依行政訴訟法第三十條規定係屬聲請再審，聲請人雖將其認
為聲明異議，本院仍應以聲請再審之程序處理，附此明。
據上論結，本件再審之聲請為無理由，爰依行政訴訟法第三十三條、民事訴訟法第五
百零七條、第五百零二條第二項，裁定如主文。
中    華    民    國     八十七      年      三      月     三十一      日
                    行 政 法 院 第 五 庭
                                審 判 長 評  事      葉  振  權
                                         評  事      黃  璽  君
                                         評  事      沈  水  元
                                         評  事      林  清  祥
                                         評  事      劉  鑫  楨
右  正  本  證  明  與  原  本  無  異
                                         法院書記官  彭  秀  玲
中    華    民    國     八十七      年      三      月     三十一      日
